臺灣臺北地方法院交通事件裁定　　　　 96年度交聲字第378號
原處分機關　臺北市交通事件裁決所
異議人即
受處分人　　何棋生
上列異議人即受處分人因違反道路交通管理處罰條例案件，對於
臺北市交通事件裁決所中華民國九十六年三月二十六日所為之處
分（原處分案號：北市裁二字第裁22-AEV567682號），聲明異議
，本院裁定如下：
    主      文
異議駁回。
    理      由
一、按汽車駕駛人，駕駛汽車經測試檢定有酒精濃度超過規定標
    準之情形者，處新臺幣（下同）一萬五千元以上六萬元以下
    罰鍰，並當場移置保管該汽車及吊扣其駕駛執照一年，道路
    交通管理處罰條例第三十五條第一項第一款定有明文。若小
    型車之駕駛人駕駛小型車，經測試檢定其吐氣所含酒精濃度
    超過每公升○‧四毫克以上未滿○‧五五毫克者，且於舉發
    通知單所載應到案日期前到案聽候裁決或提出申訴，經主管
    機關調查後仍認定前揭違規行為屬實者，依違反道路交通管
    理事件統一裁罰基準及處理細則（下稱處理細則）第四十四
    條第一項及違反道路交通管理事件統一裁罰基準表（下稱基
    準表）之規定，應對該駕駛人處以三萬四千五百元之罰鍰，
    並吊扣駕駛執照一年。
二、本件異議人即受處分人何棋生於民國九十六年二月九日晚間
    十一時二十五分許，駕駛車牌號碼PC-3818號自用小客車，
    行經臺北市○○路附近，經臺北市政府警察局中正第二分局
    警員攔停，並以呼氣酒精測試器對其測試結果，認其酒精濃
    度測定值為每公升○‧五四毫克，遂以受處分人有酒後駕車
    之違規行為為由，依違反道路交通管理處罰條例第三十五條
    第一項第一款之規定舉發，嗣受處分人於舉發通知單所載應
    到案日期前到案聽候裁決，經原處分機關調查結果，仍認受
    處分人確有「汽車駕駛人酒精濃度超過規定標準（○‧四至
    ○‧五五）」之違規行為，乃依道路交通管理處罰條例第三
    十五條第一項第一款、處理細則第四十四條第一項及基準表
    等規定，於九十六年三月二十六日以北市裁二字第裁22-AEV
    567682號裁決書裁罰受處分人三萬四千五百元，並吊扣駕駛
    執照一年在案。
三、受處分人異議意旨略以：本人守法駕車已超過三十年，從無
    喝酒過量違規開車紀錄，事發當日距離晚餐時間已二小時半
    ，本人一一接送朋友回家，因自知毫無醉意且毫無醉態，故
    接受酒測時即坦蕩主動要求警員先行錄下本人走路平衡及兩
    手中指平行對碰狀況，第一、二次酒測時均無酒精濃度反應
    ，但員警要求再做第三次測試卻高達○‧五四，本人懷疑酒
    測器恐因未排除先前遺留氣體而失真，要求員警將酒測器清
    空後再做測試，卻遭拒絕，而同車友人禮貌向員警爭取希望
    讓本人再度接受測試，卻遭員警以警棍暴力行為毆打胸部，
    友人隨即到醫院驗傷，值勤員警之暴力行為違反人權且傷害
    百姓，實屬不當，為此聲明異議，請求撤銷原處分等語。
四、經查：本件受處分人飲用酒類後，於前揭時間駕駛汽車為警
    攔檢等情，為受處分人所不否認，且其呼氣酒精濃度測試結
    果達每公升○‧五四毫克，亦有呼氣酒精濃度測試單據一紙
    在卷可稽。受處分人雖辯稱其第一、二次酒測時均無酒精濃
    度反應，惟受處分人前二次接受測試時，均因吹氣量不足、
    吹氣測試失敗，而使酒精濃度測試器無法顯示列印資料，業
    經臺北市政府警察局中正第二分局分別於九十六年三月十四
    日以北市警中正二分交字第09631854700號函，及於同年四
    月二十七日以北市警中正二分交字第09630475500號函覆綦
    詳，有上開函文在卷可稽；另觀以本件酒精濃度測試單據確
    有「歸零」之記載，足見員警於進行所謂第三次測試時，有
    將酒測器歸零而無受處分人所稱可能殘留氣體而影響測試結
    果之情形。受處分人以第一、二次測試均無酒精反應，何以
    第三次測試高達○‧五四云云而質疑酒測器準確度，揆諸前
    開說明，尚有誤解。又汽機車駕駛人酒後駕車其呼氣酒精濃
    度超過公升○‧二五毫克未滿○‧五五毫克者，應依道路交
    通管理處罰條例之規定處以行政裁罰，超過○‧五五毫克者
    ，為確認是否達於刑法第一百八十五條之三「不能安全駕駛
    」之程度而應處以刑罰，則除應依酒測數值為準外，始尚應
    參考警員對於駕駛人所進行製作之「生理平衡檢測表」、「
    刑法第一百八十五條之三案件測試觀察紀錄表」等，作為判
    斷依據。本件受處分人之呼氣酒精濃度測試值為每公升○‧
    五四毫克，尚未達於一般實務上應依公共危險罪移送地檢署
    偵辦之標準，則警員未依受處分人之要求為其進行相關生理
    平衡檢測，亦與一般酒測標準程序並無違背。至於受處分人
    指稱其友人遭員警毆打傷害等情，尚與本件受處分人酒測值
    超過標準之交通違規事實無關，爰予敘明。
五、綜上所述，受處分人確有駕駛一般小型車經測試檢定有酒精
    濃度超過規定標準（超過每公升○‧四毫克以上未滿○‧五
    毫克）之違規行為，且已於應到案日期前到案提出申訴，從
    而原處分機關依道路交通管理處罰條例第三十五條第一項第
    一款、處理細則第四十四條第一項暨基準表之規定，裁處受
    處分人罰鍰三萬四千五百元，並吊扣駕駛執照一年，核無違
    誤。本件受處分人之異議為無理由，自應裁定將其異議駁回
    。
據上論斷，應依道路交通案件處理辦法第十九條，裁定如主文。
中　　華　　民　　國　　96　　年　　5 　　月　　31　　日
                  交通法庭法　官　林庚棟
以上正本證明與原本無異。
如不服本裁定應於送達後五日內向本院提出抗告狀。
　　　　　　          　　書記官　殷玉芬
中　　華　　民　　國　　96　　年　　6 　　月　　5 　　日
